【裁判字號】    90,易,444
【裁判日期】    900831
【裁判案由】    違反毒品危害防制條例
【裁判全文】
臺灣基隆地方法院刑事判決                          九十年度易字第四四四號
    公  訴  人  臺灣基隆地方法院檢察署檢察官
    被      告  甲○○
右列被告因違反毒品危害防制條例案件，經檢察官提起公訴 (九十年度毒偵字第一一
一八號)，本院判決如左：
    主  文
甲○○施用第二級毒品，累犯，處有期徒刑玖月。
    事  實
一、甲○○前有多次違反麻醉藥品管理條例及竊盜、贓物等前科。且曾因二次施用第
    二級毒品安非他命案件，經先後裁定觀察、勒戒後，均認無繼續施用毒品之傾向
    ，經台灣基隆地方法院檢察署檢察官於八十七年八月二十四日、八十七年十二月
    二十九日，以八十七年度偵字第三五九七號及八十七年度偵緝字第二○三號為不
    起訴處分確定。嗣又於八十八年四月二十七日下午八時三十五分前三日，在不詳
    地點施用第二級毒品安非他命，經同署檢察官聲請本院於九十年七月三十一日裁
    定令入戒治處所強制戒治(已於八十九年八月四日強制戒治期滿)，並經檢察官
    於八十八年六月十五日以八十八年度偵字第三五八八號聲請簡易判決處刑，而經
    本院基隆簡易庭於八十八年八月二十三日以八十八年度基簡字第五一○號簡易判
    決處有期徒刑五月，而於同年十一月二十三日確定，經送監執行後於九十年一月
    二十六日執行完畢。且甲○○又於八十九年六月一日前，在不詳地點施用第二級
    毒品安非他命，經同署檢察官於八十九年八月二日以八十九年度毒偵字第一五二
    五號提起公訴，經本院於八十九年十一月十四日以八十九年度易字第四七三號判
    決處有期徒刑八月，且於九十年二月二十七日確定 (現在台灣基隆監獄基隆分監
    執行該案)。惟甲○○仍然不知悔悟，又於九十年五月二十四日十時許採尿前四
    十八小時內，在不詳地點施用第二級毒品安非他命一次，為警依毒品危害防制條
    例第二十五條規定，於同年月二十四日十時許在基隆市○○路六十四巷五十三弄
    八號其住處通知其至警局採尿送驗呈安非他命陽性反應而查悉上情。
二、案經基隆市警察局第一分局報告臺灣基隆地方法院檢察署檢察官偵查起訴。
    理  由
一、訊據被告甲○○矢口否認有施用第二級毒品安非他命之行為，辯稱其自前案之後
    均未再吸食任何毒品云云，惟被告於九十年五月二十四日經警採尿送驗結果呈安
    非他命陽性反應，有台灣檢驗科技股份有限公司濫用藥物尿液檢驗報告一紙在卷
    可按，且安非他命自吸用進入人體後，因代謝及排除之作用，於經過四十八小時
    後，依通常檢驗方法，其尿液中已難驗有安非他命反應，亦有基隆市衛生局八十
    一年五月十四日基衛六字第四四四○號函影本在卷可稽，足見被告確曾於採尿之
    前四十八小時內有施用安非他命之事實，被告所辯應屬卸責之詞，其犯罪之事證
    明確。且被告前已曾二度因施用毒品經裁定觀察、勒戒，均因無繼續施用毒品之
    傾向，而經檢察官二次為不起訴處分，亦有台灣基隆地方法院檢察署檢察官不起
    訴處分書及該署刑案資料查註紀錄表在卷可按，其本件施用行為，已屬三犯以上
    ，其犯行至堪認定。
二、按安非他命為第二級毒品，毒品危害防制條例第二條第二項第二款規定甚明，則
    核被告施用安非他命之行為，係犯該條例第十條第二項之施用第二級毒品罪。又
    被告前有事實欄所列之前案經判處有期徒刑確定及執行完畢情形，有台灣基隆地
    方法院檢察署刑案資料查註紀錄表在卷可按，而其於前案有期徒刑執行完畢後五
 年以內再犯有期徒刑以上之上開罪名，應依累犯規定加重其刑。審酌被告沈迷毒
    品，無法自拔，一再觸法，情節非微，且犯後空言否認，未見悔意及其犯罪相關
    之一切情狀，量處如主文所示之刑，以示儆懲。
三、據上論斷，應依刑事訴訟法第二百九十九條第一項前段、毒品危害防制條例第十
    條第二項、刑法第十一條前段、第四十七條，判決如主文。
本案經檢察官黃士元到庭執行職務。
中    華    民    國      九十      年      八        月    三十一    日
                                      臺灣基隆地方法院刑事第二庭
                                          法  官  黃  麟  倫
右正本證明與原本無異。
對於本件判決如有不服，應於收受送達後十日內，向本院提出上訴書狀，上訴於臺灣
高等法院，並按他造當事人之人數附具繕本。
                                          書記官  許  世  賢
中    華    民    國      九十      年      八        月    三十一    日
附錄本案論罪科刑法條全文
毒品危害防制條例第十條第二項：
施用第二級毒品者，處三年以下有期徒刑。


司法院資訊處製作；財團法人民間司法改革基金會備份。
